【裁判字號】    99,簡上,120
【裁判日期】    990708
【裁判案由】    竊盜
【裁判全文】
臺灣臺北地方法院刑事判決             99年度簡上字第120號
公  訴  人  臺灣臺北地方法院檢察署檢察官
被      告
即 上 訴人  甲○○
上列被告即上訴人因竊盜案件，不服本院中華民國99年2月22日9
9年度簡字第340號第一審刑事簡易判決（聲請簡易判決處刑書案
號：99年度偵字第111 號），提起上訴，本院管轄之第二審合議
庭判決如下：
    主  文
上訴駁回。
    事  實
一、甲○○意圖為自己不法之所有，於民國98年12月9日上午5時
    30分許，在臺北市○○區○○路117 巷與龍泉街口龍泉市場
    內，趁乙○○卸貨後去停車不在攤位之際，徒手竊取乙○○
    所有置於攤位上價值約新臺幣3,000 元之魚貨，得手後欲離
    開現場時，經趙添順發覺，並報警處理而查悉上情。
二、案經臺北市政府警察局大安分局報告臺灣臺北地方法院檢察
    署檢察官偵查並聲請簡易判決處刑。
    理  由
一、證據能力方面：
    按被告以外之人於審判外之言詞或書面陳述，除法律有規定
    者外，不得作為證據，刑事訴訟法第159條第1項固有明文。
    惟按被告以外之人於偵查中向檢察官所為之陳述，除顯有不
    可信之情況者外，得為證據，同法第159條之1第2 項定有明
    文。又被告以外之人於審判外之陳述，雖不符前4 條之規定
    ，而經當事人於審判程序同意作為證據，法院審酌該言詞陳
    述或書面陳述作成時之情況，認為適當者，亦得為證據；當
    事人、代理人或辯護人於法院調查證據時，知有第159條第1
    項不得為證據之情形，而未於言詞辯論終結前聲明異議者，
    視為有前項之同意，同法第159條之5規定甚明。查證人即告
    訴人乙○○及證人趙添順於偵查及警詢中之陳述雖均屬傳聞
    證據，然渠等於於偵查中向檢察官所為之陳述，並無顯有不
    可信之情況；又被告甲○○於本院言詞辯論終結前並未對證
    人乙○○及趙添順於警詢中證述之證據能力聲明異議，而本
    院認該等傳聞證據係該等證人因發現被告上開犯行而前往警
    局製作筆錄所為之陳述，並無不當之處，是依上揭規定及說
    明，證人乙○○及趙添順於偵查及警詢中之陳述均應具證據
    能力。至其餘憑以認定本案犯罪事實之非供述證據（詳後述
    ），查無違反法定程序取得之情，依同法第158條之4規定反
    面解釋，亦具證據能力。
二、訊據被告固對其有於98年12月9 日行經告訴人乙○○攤位時
    ，有拿取上開魚貨等情坦承不諱，惟矢口否認有何竊盜之犯
    行，辯稱：其只是將告訴人之魚貨拿起來看，並沒有離開，
    其沒有偷竊之意云云。經查：
  (一)被告於上開時、地竊取告訴人乙○○上開魚貨等情，業經證
    人乙○○及趙添順於警詢及偵查中證述綦詳（見臺灣臺北地
    方法院檢察署99年度偵字第111 號卷第10頁至第13頁及第37
    頁至第38頁），復有贓物認領保管單1紙及照片2張附卷可稽
    （見同上偵卷第24頁至第26頁），此情應堪認定。
  (二)被告雖辯稱：其只是拿起來看，沒有要偷之意云云。惟證人
    趙添順證稱：其於上開時、地發現被告將告訴人攤位上待售
    的魚貨拿走並離去，被告往前走約10公尺許後，發現其有看
    見被告偷魚，被告便將該魚貨丟在地上後急欲離去，其便追
    逐被告跑約50公尺，被告才被市場其他人攔下等語（見同上
    偵卷第13頁），核與證人乙○○證稱：其當時將上開魚貨放
    置在其攤位後即去停車，回來後即發現被告以被證人趙添順
    制伏，其發現該魚貨被丟在離其原本放置處10公尺外之地上
    等語（見同上偵卷第11頁）相符。而證人趙添順及乙○○與
    被告並不認識，亦無恩怨等情，亦經證人證述在卷，且為被
    告所不否認，是證人當無設詞構陷被告之理，證人上開所述
    ，應堪採信。況被告於警詢中係供稱：其經過攤位時發現攤
    位前道路上有幾包魚貨，即站在那邊看，其沒有碰觸那些魚
    貨云云（見同上偵卷第8 頁），核與被告於刑事聲明上訴狀
    中供稱其有拿起告訴人之魚貨來看等情相左，被告前後供詞
    不一，益徵其所辯顯係卸責之詞，不足採信。
  (三)綜上，本件事證明確，被告犯行堪予認定。
三、核被告所為，係犯刑法第320條第1項之竊盜罪。原審認被告
    罪證明確，援引刑事訴訟法第449條第1項前段（原審判決漏
    未記載前段）、第3項、第454條第2項，刑法第320條第2 項
    、第41條第1項前段，刑法施行法第1 條之1，逕以簡易判決
    判處被告拘役50日，並諭知易科罰金之折算標準，其認事用
    法並無違誤，量刑亦屬妥適，上訴意旨，空言否認犯罪，指
    摘原判決誤認事實，自非可採，其上訴無理由，應予駁回。
據上論斷，依刑事訴訟法第455條之1第1項、第3 項、第368條，
判決如主文。
本案經檢察官張成業到庭執行職務
中    華    民    國    99    年    7     月    8     日
                  刑事第十四庭  審判長法  官  吳冠霆
                                      法  官  李殷君
                                      法  官  賴武志
以上正本證明與原本無異。
本判決不得上訴。
                                      書記官  劉麗英
中    華    民    國    99    年    7     月    8     日

司法院資訊處製作；財團法人民間司法改革基金會備份。
